# 施工企业履约进度的确定

提问人：wangfan1 时间：2020-06-11 10:19:00
请问陈版主，施工企业在按一段时间确认收入时，有两个问题请教陈老一下：
1 、产出法的使用准则说“实际测量的完工进度、评估已实现的结果、已达到的里程碑、时间进度、已完工或交付的产品等确定履约进度的方法“，实务中若是要使用产出法，能否使用业主或监理批复的进度审批单或过程中的结算书，或给业主开具的发票，更或者依据公司自己编织的施工进度完成情况的表，在审计中，施工企业容易取得证据或依据中，哪一类作为投入法确定履约进度容易获得审计的支持？（有些合同约定的里程碑结算，其实也是在满足一定条件下的业主审批的结算书或进度审批单）
2 、产出法履约进度确定后，按结算已经或开票等 做营业收入（或按产出法除总预计收入计算比例 减前期累计收入），那么当期成本是按账面未结账的履约成本 直接全部结转进主营业务成本，还是根据计算的履约进度比例 来计算当期成本，如产出法计算的进度比例*预计总成本-前期累计确认成本。 若是按履约进度比例计算得出的当期主营业务成本， 这个计算的主营业务成本与当期未结转的履约成本不匹配 ，如何解决，如当期履约成本余额 100万，根据产出法计算履约进度推算的 主营业务成本为 120 万， 履约成本结转后的余额为负数了，这种核算方式核算下，确定的主营业务成本时对方科目是否 还是履约成本？

回答人：chenyiwei
1 、实务中，产出法确定履约进度应要求获得有效的外部第三方确认证据（如客户或独立第三方监理机构的确认）。业主审批的进度可以作为依据，但不能仅仅依据发票或者结算单据的开具进度作为履约进度。无论如何，投入法和产出法两种方法确定的履约进度都应当保持一定的逻辑关系并互相佐证。
2 、营业收入确认后，与这部分已确认的营业收入（实质上是已交付给客户的商品）对应的合同履约成本应全部结转营业成本。不能为了平滑各期利润而简单按照【预计总成本*累计履约进度-期初已结转成本】作为本期的营业成本结转。这是新老准则下的一个重要区别。即已发生的合同履约成本除非能够满足“该成本增加了企业未来用于履行履约义务的资源”这一条件，否则是不可以递延的。对此财政部即将发布的新一批“收入准则应用案例”中将对此有说明。